【裁判字號】    89,上易,2027
【裁判日期】    890712
【裁判案由】    毀損等
【裁判全文】
臺灣高等法院刑事判決                          八十九年度上易字第二○二七號
    上  訴  人
    即  被  告  乙○○
右上訴人因毀損等案件，不服台灣板橋地方法院，八十九年度易字第八八號，中華民
國八十九年四月十二日第一審判決，（起訴案號：臺灣板橋地方法院檢察署八十八年
度偵字第二一三二○號）提起上訴，本院判決如左：
    主  文
上訴駁回。
    事  實
一、乙○○於民國八十八年七月十八日零時許，駕駛Ｇ三─二七九一號自小客車，沿
    台北縣板橋市○○路○段，由板橋往新莊方向行駛，行至大漢橋上時，適有駕駛
    車牌號碼ＤＲ─三○○○號自用小客車沿同方向行駛之仲偉鋼行經該橋，二人因
    超車而生口角爭執，駛於仲偉鋼右側之乙○○竟因一時激憤而萌生損壞之故意，
    搖下駕駛座之車窗後，持其所有之木棍一支敲擊仲偉鋼之右後車門，致使仲偉鋼
    之小客車車門受有凹陷之損害，嗣二車均行駛至新莊市○○路與幸福路口時，適
    遇紅燈，乙○○遂下車走近仲偉鋼之車旁，以手持其所有之約十五公分長的尖刀
    一把，並向仲偉鋼恐嚇稱：「要在你的身上捅一刀，你相不相信」等語，而以加
    害仲偉鋼身體之方式，恐嚇仲偉鋼，致仲偉鋼心生畏懼生損害於仲偉鋼之安全。
二、案經被害人仲偉鋼訴由台北縣警察局海山分局報請台灣板橋地方法院檢察署檢察
    官偵查起訴。
    理  由
一、訊據上訴人即被告乙○○矢口否認有何毀棄損壞及妨害自由之犯行，辯稱：因超
    車發生爭執後，告訴人仲偉鋼竟以三字經加以辱罵，駛離大漢橋後到紅燈後伊下
    車告訴他不要這樣，他就作勢欲打伊，始隨手拾取地上之木棍用以防禦，但並未
    毀損或持尖刀恐嚇告訴人云云。惟查，右揭犯罪事實業據告訴人仲偉鋼於警訊時
    證稱：「我於八十八年七月十八日凌晨零時許，於板市○○路○段往大漢橋方向
    ，我當時行駛於中間車道，大漢橋上橋處當時施工，我駕車號ＤＲ─三○○○，
    因有銀灰色車號Ｇ三─二七九一從外線車道閃避施工處而強行變換車道，我因情
    急而向該車鳴喇叭，而行至大漢橋上該車便搖下車窗拿一支棍子向我挑釁，當時
    我並不理他，第二次他又追上來，他口中便唸唸有詞，我就搖下車窗看他要做什
    麼，他當時便拿出棍子敲打我的車，我又不理他，直到開車至新莊市○○路與幸
    福路口遇到紅綠燈，他便下車走到我車子旁邊叫我下車，當時他左手拿棍子，右
    手拿一支尖刀約十五公分長，便說我真想在你身上捅一刀，你相不相信，而且重
    複好幾次，便作勢要刺向我，我當時便一直跟他說對不起，而他便回了你給我當
    心一點就上車走了。」（偵卷第四頁正、反面），於偵查中證稱：「八十八年七
    月十八日晚上十二點左右，因為超車糾紛，在板橋大漢橋上當時我車子開在被告
    車子的左邊，被告從他駕駛座拿木棍敲及（擊）我的右側車門，下了橋在思源路
    及復興路口，我正在等紅燈準備左轉時，被告下車從後下來，拿一支木棍及一支
    尖刀要我下車，下車後被告就威脅要在我身上捅一刀，我只好跟他賠罪而後就各
    自離開了。」（偵卷第十六頁）及原審中證稱：「那時我從新店市回來，我那時
    在上民生路大橋前，我是直行車輛，被告從右側快速超車進來，我沒有讓他，他
    就因此不滿，上大漢橋後，他把車窗搖下，開始時他惡言相向，並拿出木棍作恐
    嚇狀，當時我們是併行，被告右手開車，左手拿木棍敲我的車子，我加速下橋到
    新莊，在左轉專用道準備左轉，被告把車停在我的後面，然後下車，敲我的玻璃
    ，叫我下車，我下車後，被告拿出壹把尖刀，約十五公分長，並說要在我身上開
    個洞，要捅我一刀，問我相不相信，我一直道歉，當時我很害怕，他就叫我注意
    小心點，之後被告就離開了。」（原審卷第三十五頁）等語，核與證人即當日搭
    乘仲偉鋼所駕駛自小客車之證人李瓊華於警訊時證稱：「我先生甲○○... 於八
    十八年七月十八日凌時，因我先生駕車號ＤＲ─三○○○於板市○○路○段往新
    莊時在大漢橋上，遇到一輛銀灰色車號Ｇ三─二七九一，因在大漢橋上橋處施工
    ，其該車欲強行從外車道變換至中間車道，而我先生因急情（情急）鳴喇叭警告
    該車，不料該車一路尾隨，在大漢橋上該車上一名男子拿出棍子敲打我們的車，
    我先生並不理他，直到下大漢橋在思源路與幸福路口停紅燈時，該車男子下車，
    叫我先生下車，拿著棍子與刀子要找我先生打架... 」（偵卷第六頁正、反面）
    等情相符，另參告訴人及證人在遭受告訴人毀損及妨害自由之侵害行為後，即向
    台北縣警察局海山分局江翠派出所報案，於警訊中所陳亦無相悖或矛盾之處，如
    告訴人與被告間僅生口角爭執，告訴人與被告既素無仇怨，豈有於短時間內串證
    並設詞誣攀之理，並有車子受損照片三張（偵卷第八頁）附卷可稽，被告所辯應
    屬卸責之詞，不足採信，其犯嫌洵堪認定。
二、核被告乙○○所為，係犯刑法第三百零五條之恐嚇危害安全罪及第三百五十四條
    之毀損罪。被告所犯上開兩罪間，犯意個別，罪名有異，應予分論併罰。原審以
    被告罪證明確，適用刑法第三百零五條、第三百五十四條、第四十二條第二項、
    第四十一條、第三十八條第一項第二款，罰金罰鍰提高標準條例第一條前段、第
    二條，併審酌被告之品行、犯罪之動機、目的、手段、被害人所受之危害及被告
    犯罪後之態度等一切情狀，分別毀損罪處罰金參仟元，恐嚇罪處拘役貳拾日，並
    分別諭知易科罰金及易服勞役之折算標準，未扣案之木棍一支及尖刀一把，為被
    告所有，用以犯本件犯罪所用之物，雖未扣案，然無證據證明業已滅失，仍應宣
    告沒收，其認事用法，均無不合，被告上訴意旨猶執陳詞否認犯罪並指摘原判決
    不當，為無理由，應予駁回。
據上論斷，應依刑事訴訟法第三百六十八條，判決如主文。
本案經檢察官呂光華到庭執行職務。
中      華      民      國    八十九    年      七      月      十二    日
                                臺灣高等法院刑事第二十五庭
                    審判長法  官  許  國  宏
                                          法  官  袁  從  楨
                                          法  官  洪  光  燦
右正本證明與原本無異。
不得上訴。
                                          書記官  張  永  富
中      華      民      國    八十九    年      七      月      十三    日


司法院資訊處製作；財團法人民間司法改革基金會備份。
